morphotactic-lexc-ms.txt
LEXICON SufiksAn
! imbuhan -an
<["+Noun" .x. a n] "@D.PREPREF@" "@D.REDUP@" "@R.PREF.null@" "@P.SUFF.an@">					Redup2 ;
! kata ulang sejati imbuhan -an
<["+Noun" .x. a n] "+Redup":0 "@D.PREPREF@" "@D.REDUP@" "@R.STEM.Vrb@" "@R.PREF.Redup@" "@P.SUFF.an@">		Redup2 ;
! kata ulang berimbuhan -an
<["+Noun" .x. a n] "+Redup":0 "@D.PREPREF@" "@R.REDUP.Ditutup@" "@R.STEM.Nom@" "@R.PREF.Redup@" "@P.SUFF.an@">			Redup2 ;
<["+Verb" .x. a n] "+Redup":0 "@D.PREPREF@" "@R.REDUP.Ditutup@" "@R.STEM.Vrb@" "@R.PREF.Redup@" "@P.SUFF.an@">			Redup2 ;
! imbuhan peng-an
<["+Noun" .x. a n] "@D.PREPREF@" "@D.REDUP@" ["@R.STEM.Vrb@"|"@R.STEM.Nom@"|"@R.STEM.Adj@"] "@R.PREF.peng@" "@P.SUFF.an@">					Redup2 ;
! kata ulang sejati imbuhan peng-an
<["+Noun" .x. a n] "+Redup":0 "@D.REDUP@" ["@R.STEM.Vrb@"|"@R.STEM.Nom@"|"@R.STEM.Adj@"] "@R.PREPREF.Redup@" "@R.PREF.peng@" "@P.SUFF.an@">		Redup2 ;
! imbuhan peng-ber-an
<["+Noun" .x. a n] "@D.REDUP@" "@R.PREPREF.peng@" "@R.PREF.ber@" "@P.SUFF.an@">					Redup2 ;
! kata ulang sejati imbuhan per-an
<["+Noun" .x. a n] "+Redup":0 "@D.REDUP@" ["@R.STEM.Vrb@"|"@R.STEM.Nom@"] "@R.PREPREF.Redup@" "@R.PREF.per@" "@P.SUFF.an@">				Redup2 ;
! imbuhan per-an
<["+Noun" .x. a n] "@D.PREPREF@" "@D.REDUP@" ["@R.STEM.Vrb@"|"@R.STEM.Nom@"|"@R.STEM.Dll@"] "@R.PREF.per@" "@P.SUFF.an@">		Redup2 ;
! imbuhan ber-an
<["+Verb" .x. a n] "@D.PREPREF@" "@D.REDUP@" "@R.STEM.Vrb@" "@R.PREF.ber@"  "@P.SUFF.an@">		Redup2 ;
! imbuhan ber-peng-an
<["+Verb" .x. a n] "@D.REDUP@" ["@R.STEM.Vrb@"|"@R.STEM.Nom@"|"@R.STEM.Adj@"] "@R.PREPREF.ber@" "@R.PREF.peng@" "@P.SUFF.an@">					Redup2 ;
! imbuhan ber-ke-an
<["+Verb" .x. a n] "@D.REDUP@" ["@R.STEM.Vrb@"|"@R.STEM.Adj@"|"@R.STEM.Dll@"] "@R.PREPREF.ber@" "@R.PREF.ke@" "@P.SUFF.an@">		Redup2 ;
! kata ulang berimbuhan ber-an
<["+Verb" .x. a n] "+Redup":0 "@R.REDUP.Ditutup@" "@R.STEM.Vrb@" "@R.PREPREF.ber@" "@R.PREF.Redup@" "@P.SUFF.an@">		Redup2 ;
! imbuhan ke-an
! KeAn bisa menghasilkan tag +Adjective hanya jika pada lexicon didefinisikan sebagai Adjective yang menjadi adjective bila diberi imbuhan KeAn
! default akan menjadi Noun
<["+Noun" .x. a n] "@D.PREPREF@" "@D.REDUP@" "@D.KeAn@" ["@R.STEM.Vrb@"|"@R.STEM.Adj@"|"@R.STEM.Dll@"] "@R.PREF.ke@" "@P.SUFF.an@">		Redup2 ;
<["+Adjective" .x. a n] "@D.PREPREF@" "@D.REDUP@" "@R.STEM.Adj@" "@R.PREF.ke@" "@R.KeAn.Adjective@" "@P.SUFF.an@">						Redup2 ;
! kata ulang sejati imbuhan ke-an
<["+Noun" .x. a n] "+Redup":0 "@D.REDUP@" "@D.KeAn@" ["@R.STEM.Vrb@"|"@R.STEM.Adj@"|"@R.STEM.Dll@"] "@R.PREPREF.Redup@" "@P.SUFF.an@">		Redup2 ;
! imbuhan ke-peng-an
<["+Noun" .x. a n] "@D.REDUP@" ["@R.STEM.Vrb@"|"@R.STEM.Nom@"|"@R.STEM.Adj@"] "@R.PREPREF.ke@" "@R.PREF.peng@" "@P.SUFF.an@">			Redup2 ;
! imbuhan ke-ber-an
<["+Noun" .x. a n] "@D.REDUP@" "@R.PREPREF.ke@" "@R.PREF.ber@" "@P.SUFF.an@">					Redup2 ;
! kata ulang berimbuhan ke-an
<["+Adjective" .x. a n] "+Redup":0 "@R.REDUP.Ditutup@" "@R.STEM.Adj@" "@R.PREPREF.ke@" "@R.PREF.Redup@" "@P.SUFF.an@">				Redup2 ;

LEXICON SufiksKan
! imbuhan -kan
<["+Verb" .x. k a n] "@D.PREPREF@" "@D.REDUP@" "@R.PREF.null@" "@P.SUFF.kan@">					Redup2 ;
! imbuhan meng-kan
<["+Verb" .x. k a n] "+AV":0 "@D.PREPREF@" "@D.REDUP@" "@R.PREF.meng@" "@P.SUFF.kan@">     			Redup2 ;
! imbuhan meng-per-kan
<["+Verb" .x. k a n] "+AV":0 "@D.REDUP@" ["@R.STEM.Vrb@"|"@R.STEM.Nom@"|"@R.STEM.Dll@"] "@R.PREPREF.meng@" "@R.PREF.per@" "@P.SUFF.kan@">	Redup2 ;
! imbuhan meng-ber-kan
<["+Verb" .x. k a n] "+AV":0 "@D.REDUP@" ["@R.STEM.Vrb@"|"@R.STEM.Nom@"|"@R.STEM.Adj@"] "@R.PREPREF.meng@" "@R.PREF.ber@" "@P.SUFF.kan@">	Redup2 ;
! imbuhan meng-ter-kan
<["+Verb" .x. k a n] "+AV":0 "@D.REDUP@" ["@R.STEM.Vrb@"|"@R.STEM.Nom@"] "@R.PREPREF.meng@" "@R.PREF.ter@" "@P.SUFF.kan@">		Redup2 ;
! imbuhan meng-ke-kan
<["+Verb" .x. k a n] "+AV":0 "@D.REDUP@" "@R.STEM.Nom@" "@R.PREPREF.meng@" "@R.PREF.ke@" "@P.SUFF.kan@">				Redup2 ;
! kata ulang berimbuhan meng-kan
<["+Verb" .x. k a n] "+AV":0 "+Redup":0 "@R.REDUP.Ditutup@" "@R.STEM.Vrb@" "@R.PREPREF.meng@" "@R.PREF.Redup@" "@P.SUFF.kan@">		Redup2 ;
! imbuhan di-kan
<["+Verb" .x. k a n] "+PASS":0 "@D.PREPREF@" "@D.REDUP@" "@R.PREF.di@" "@P.SUFF.kan@">			Redup2 ;
! imbuhan di-per-kan
<["+Verb" .x. k a n] "+PASS":0 "@D.REDUP@" ["@R.STEM.Vrb@"|"@R.STEM.Nom@"|"@R.STEM.Dll@"] "@R.PREPREF.di@" "@R.PREF.per@" "@P.SUFF.kan@">		Redup2 ;
! imbuhan di-ber-kan
<["+Verb" .x. k a n] "+PASS":0 "@D.REDUP@" ["@R.STEM.Vrb@"|"@R.STEM.Nom@"|"@R.STEM.Adj@"] "@R.PREPREF.di@" "@R.PREF.ber@" "@P.SUFF.kan@">	Redup2 ;
! imbuhan di-ter-kan
<["+Verb" .x. k a n] "+PASS":0 "@D.REDUP@" ["@R.STEM.Vrb@"|"@R.STEM.Nom@"] "@R.PREPREF.di@" "@R.PREF.ter@" "@P.SUFF.kan@">			Redup2 ;
! imbuhan di-ke-kan
<["+Verb" .x. k a n] "+PASS":0 "@D.REDUP@" "@R.STEM.Nom@" "@R.PREPREF.di@" "@R.PREF.ke@" "@P.SUFF.kan@">				Redup2 ;
! kata ulang berimbuhan di-kan
<["+Verb" .x. k a n] "+PASS":0 "+Redup":0 "@R.REDUP.Ditutup@" "@R.STEM.Vrb@" "@R.PREPREF.di@" "@R.PREF.Redup@" "@P.SUFF.kan@">		Redup2 ;
! imbuhan per-kan
<["+Verb" .x. k a n] "@D.PREPREF@" "@D.REDUP@" ["@R.STEM.Vrb@"|"@R.STEM.Nom@"|"@R.STEM.Dll@"] "@R.PREF.per@" "@P.SUFF.kan@">		Redup2 ;
! imbuhan ber-kan
<["+Verb" .x. k a n] "@D.PREPREF@" "@D.REDUP@" ["@R.STEM.Vrb@"|"@R.STEM.Adj@"] "@R.PREF.ber@"  "@P.SUFF.kan@">		Redup2 ;
<["+Noun" .x. k a n] "@D.PREPREF@" "@D.REDUP@" "@R.STEM.Nom@" "@R.PREF.ber@"  "@P.SUFF.kan@">		Redup2 ;
! imbuhan ter-kan
<["+Verb" .x. k a n] "@D.PREPREF@" "@D.REDUP@" ["@R.STEM.Vrb@"|"@R.STEM.Nom@"] "@R.PREF.ter@" "@P.SUFF.kan@">			Redup2 ;
! imbuhan ke-kan
<["+Verb" .x. k a n] "@D.PREPREF@" "@D.REDUP@" "@R.STEM.Nom@" "@R.PREF.ke@" "@P.SUFF.kan@">		Redup2 ;

LEXICON SufiksI
! imbuhan -i
<"+Verb":i "@D.PREPREF@" "@D.REDUP@" ["@R.STEM.Vrb@"|"@R.STEM.Nom@"|"@R.STEM.Adj@"] "@R.PREF.null@" "@P.SUFF.i@">		Redup2 ;
! imbuhan meng-i
<"+Verb":i "+AV":0 "@D.PREPREF@" "@D.REDUP@" ["@R.STEM.Vrb@"|"@R.STEM.Nom@"|"@R.STEM.Adj@"] "@R.PREF.meng@" "@P.SUFF.i@">		Redup2 ;
! imbuhan meng-per-i
<"+Verb":i "+AV":0 "@D.REDUP@" "@R.STEM.Nom@" "@R.PREPREF.meng@" "@R.PREF.per@" "@P.SUFF.i@">		Redup2 ;
! imbuhan di-i
<"+Verb":i "+PASS":0 "@D.PREPREF@" "@D.REDUP@" ["@R.STEM.Vrb@"|"@R.STEM.Nom@"|"@R.STEM.Adj@"] "@R.PREF.di@" "@P.SUFF.i@">		Redup2 ;
! imbuhan di-per-i
<"+Verb":i "+PASS":0 "@D.REDUP@" "@R.STEM.Nom@" "@R.PREPREF.di@" "@R.PREF.per@" "@P.SUFF.i@">		Redup2 ;
! imbuhan per-i
<"+Verb":i "@D.PREPREF@" "@D.REDUP@" "@R.STEM.Nom@" "@R.PREF.per@" "@P.SUFF.i@">				Redup2 ;


! tutup kurung untuk kata ulang sejati
LEXICON Redup2
! untuk kata dasar dan imbuhan
<"@D.PREPREF.Redup@" "@D.PREF.Redup@" "@D.PREF.RedupKhusus@">		CausApplKan ;
! untuk kata ulang sebagian dan kata ulang berimbuhan
<"@R.REDUP.Ditutup@">					CausApplKan ;
! untuk kata ulang sejati dan kata ulang kasus khusus
<[0 .x. "}" "%^REHYPH" "]" "^" 2 "^]"] "@D.REDUP@" ["@R.PREPREF.Redup@"|"@R.PREF.Redup@"]>			CausApplKan ;
<[0 .x. "}" "%^REHYPH m e %^N" "]" "^" 2 "^]"] "@D.REDUP@" "@R.PREF.RedupKhusus@" "@R.SUFF.null@">	CausApplKan ;


! tag-tag khusus yang dapat dikeluarkan ataupun tidak diberikan di tiga kelas ini
! tag-tag tersebut dikeluarkan bila lexicon yang digunakan memiliki tanda untuk itu
LEXICON CausApplKan
<"@D.kan@">	CausApplI ;
<"+Caus_kan":0 "@R.SUFF.kan@" "@R.kan.Caus@">	CausApplI ;
<"+Appl_kan":0 "@R.SUFF.kan@" "@R.kan.Appl@">	CausApplI ;
 
LEXICON CausApplI
<"@D.i@">		ActorInstrument ;
<"+Caus_i":0 "@R.SUFF.i@" "@R.i.Caus@">	ActorInstrument ;
<"+Appl_i":0 "@R.SUFF.i@" "@R.i.Appl@">	ActorInstrument ;
 
LEXICON ActorInstrument
<"@D.peN@">		# ;
<"+Actor":0 ["@R.PREF.peng@"|"@R.PREF.pe@"|"@R.PREPREF.peng@"] "@R.peN.Actor@">	# ;
<"+Instrument":0 ["@R.PREF.peng@"|"@R.PREF.pe@"|"@R.PREPREF.peng@"] "@R.peN.Instr@">	# ;
